【裁判字號】    88,易緝,215
【裁判日期】    890127
【裁判案由】    竊盜
【裁判全文】
臺灣高雄地方法院刑事判決                        八十八年度易緝字第二一五號
    公  訴  人  臺灣高雄地方法院檢察署檢察官
    被      告  丙○○
    選任辯護人  周元培
                周村來
右列被告因竊盜案件，經檢察官提起公訴（七十九年度偵字第０一一五二號），本院
判決如左：
    主  文
丙○○無罪。
    理  由
一、公訴意旨如附件起訴書所載。
二、按犯罪事實，應依證據認定之，無證據不得推定其犯罪事實。又不能證明被告犯
    罪者，應諭知無罪之判決，刑事訴訟法第一百五十四條、第三百零一條第一項定
    有明文。訊據被告丙○○，堅詞否認公訴人所指之竊盜犯行，辯稱：伊並未竊取
    被害人丁○○所有之車牌號碼：０九九─八八二八號光陽廠牌機車及乙○○所之
    ０九八─九五四０號車牌，證人甲○○於警訊中指述上開機車（含車牌）係伊所
    交付一節，顯與事實不符，伊並不認識甲○○等語。經查：
（一）公訴人認定被告涉犯刑法第三百二十條第一項之竊盜犯行，無非係以證人即同
      案被告甲○○於警訊中之證詞為惟一依據。惟查：證人甲○○於警訊證稱：機
      車係我朋友綽號「前鎮」或「阿城」，可能真正名字叫丙○○，在七十八年九
      月間騎這部機車到營區找我，我因有事要外出，遂向他借用至今；惟隨即改口
      證稱：因為他到營區面會另一位新兵，在偶然中碰到他，因我有事外出向他借
      用的，他一直沒有再來要回去。（見七十八年十月三十一日甲○○之警訊筆錄
      ）。依上開甲○○之證詞，足見甲○○未能確定「阿城」之人真實姓名是否叫
      丙○○，且先證稱係「阿城」主動去營區找他，但隨即改口證稱：因為「阿城
      」到營區面會另一位新兵，在偶然中碰到他等語，足認證人甲○○於警訊之證
      詞不僅未能確定「阿城」是否就係本案被告丙○○，且前後證述內容矛盾。嗣
      被告於本院審理中又改口供稱：車子是向「阿盛」借的，他說是向「阿城」借
      的，是「阿盛」來會客時我向他借的，所以我才告訴警方機車是丙○○的，不
      是丙○○直接將車子交給我。（見本院七十九年五月一日及五月十日審判筆錄
      ）。此與甲○○先前於警訊中證述之證詞完全不符，準此，甲○○之證詞是否
      屬實，非無疑義，且被告又否認與甲○○認識。
（二）又證人甲○○於警訊中，係經由警員提供之被告口卡片，遂指認「阿城」之人
      就是被告丙○○本人，此有口卡片一紙在卷可稽；惟甲○○於警訊、偵查及本
      院審理中，均未當面與被告對質，且甲○○經本院多次傳喚，均未到庭，有傳
      票送達回證在卷足佐；參以甲○○於七十八年十月三十一日警訊中證稱：伊認
      識被告已有七年之久（見七十八年十月三十一日甲○○之警訊筆錄），若依甲○○之證詞，於七十一間甲○○即認識被告，惟被告自六十七年七月份起至七
      十二年止，係受僱於震達漁業公司，服務於「光陸十六號」遠洋漁船，經年出
      海在外，已據被告供明在卷，並有船員受僱證明影本一紙在卷可查，被告出海
      在國外工作，甲○○又如何能在七十一年即被告出海任職期間認識被告呢？益
      證其證詞不足採信甚明。參以證人即被害人丁○○、乙○○於警訊中，亦未指
      認其所有之機車或車牌係遭被告所竊取（見七十八年十月三十日丁○○及七十
      九年一月八日乙○○之警訊筆錄）。
（三）綜上所述，顯見依現有之證據，尚難遽以認定被告涉有公訴人所指之竊盜犯行
      。此外，本院復查無其他積極證據足認被告涉有該竊盜犯行，既不能證明被告
      犯罪，揆諸前揭法條意旨，即應為被告無罪之諭知。
據上論斷，應依刑事訴訟法第三百零一條第一項，判決如主文。
中      華      民      國    八十九    年      一      月    二十七    日
                                  臺灣高雄地方法院刑事第四庭
                                      法  官  唐  照  明
右正本證明與原本無異。
如不服本判決，應於判決送達後十日內，向本院提出上訴狀。
                                      書記官  林  孝  聰
中    華    民    國      八十九      年      一      月      二十八    日


司法院資訊處製作；財團法人民間司法改革基金會備份。
